【裁判字號】    89,訴,76
【裁判日期】    890405
【裁判案由】    妨害自由
【裁判全文】
臺灣花蓮地方法院刑事判決                            八十九年度訴字第七六號
    公  訴  人  臺灣花蓮地方法院檢察署檢察官
    被      告  丙○○
右列被告因妨害自由等案件，經檢察官提起公訴（八十八年度偵字第四五三七號），
本院判決如左︰
    主  文
丙○○以非法方法剝奪人之行動自由，累犯，處有期徒刑捌月。
    事  實
一、丙○○前曾於民國（下同）八十三年間因妨害自由等案件，經本院以八十三年度
    訴字第一一號判處有期徒刑一年確定，甫於八十四年十月四日執行完畢，仍不知
    悔改，於八十八年十一月二十一日晚間十八時許，前往其正協議分手之女友甲○
    ○在花蓮市○○○路七十一號工作之「美之御美容店」中，與甲○○因細故發生
    爭執，丙○○於怒毆甲○○後（傷害部分已撤回告訴），見甲○○受傷流血，乃
    基於剝奪人行動自由之意思，以送醫為由並踢開在場人乙○○之方法，強押甲○
    ○坐上機車載走。丙○○並於沿途騎乘機車行進之妨害自由行為繼續中，以：「
    如不跟他走，要同歸於盡」等恐嚇性言詞，強行留置甲○○必須坐於機車上，甲
    ○○受其脅制，只得勉強暫時配合。嗣丙○○所騎之機車行駛至花蓮市○○街十
    一巷十七號停車場處，甲○○見丙○○將機車駛回自宅附近，似無意送其至醫院
    就醫時，因疑遭不測，乃趁隙跳車脫逃報警處理。
二、案經被害人甲○○訴由花蓮縣警察局花蓮分局報請台灣花蓮地方法院檢察署檢察
    官偵查起訴。
    理  由
一、訊據被告丙○○矢口否認有上揭妨害自由之犯行，辯稱：伊只有打甲○○，但是
    並沒有強押甲○○上機車，是因為甲○○受傷，伊要將其送到醫院救治等語。惟
    查，右揭犯罪事實，業據被害人甲○○迭於警訊、偵查及本院審理時指訴歷歷，
    核與證人乙○○證述之情節相符，且有診斷證明書一紙附卷可稽，被告所辯顯係
    事後卸責之詞，不足採信，本件事證明確，被告犯行洵堪認定，應予依法論科。
二、核被告丙○○所為，係犯刑法第三百零二條第一項之妨害自由罪。至被告於妨害
    自由行為繼續中，以加害生命之詞，向被害人甲○○恐嚇稱如不跟他走即同歸於
    盡等語，自屬包含於妨害甲○○行動自由之同一意念之中，縱此部分所為，合於
    刑法第三百零五條恐嚇危害安全之情形，仍應視為剝奪行動自由之部分行為，不
    另論罪（最高法院七十四年度台上字第三四０四號判例參照）。又被告丙○○前
    曾於八十三年間因妨害自由等案件，經本院以八十三年度訴字第一一號判處有期
    徒刑一年確定，甫於八十四年十月四日執行完畢，此有台灣花蓮地方法院檢察署
    刑案查註紀錄表一紙在卷足憑，五年以內再犯本件有期徒刑以上之罪，為累犯，
    依刑法第四十七條規定加重其刑。爰審酌被告之素行，犯罪動機、目的、所生對
    告訴人身體之健康及活動之自由之損害、犯罪後之態度及業已賠償被害人之損害
    等一切情狀，量處如主文所示之刑。
據上論斷，應依刑事訴訟法第二百九十九條第一項前段，刑法第三百零二條第一項、
第四十七條，罰金罰提高標準條例第一條前段，判決如主文。
本案經檢察官李子春到庭執行職務。
中      華      民      國      八  十  九    年    四    月    五      日
                               臺灣花蓮地方法院刑事庭
                                   法  官  林  國  泰
右正本證明與原本無異。
如對本判決不服，應於送達後十日內，向本院提出上訴狀。（應抄附繕本）告訴人或
被害人如對於本判決不服者，應具備理由請求檢察官上訴，其上訴期間之計算係以檢
察官收受判決正本之日期為準。
                                   法院書記官
中      華      民      國      八  十  九    年    四    月    八      日
附錄本判決論罪之法律條文：
刑法第三百零二條第一項：
私行拘禁或以其他非法方法，剝奪人之行動自由者，處五年以下有期徒刑、拘役或三
百元以下罰金。
因而致人於死者，處無期徒刑或七年以上有期徒刑，致重傷者，處三年以上十年以下
有期徒刑。
第一項之未遂犯罰之。


司法院資訊處製作；財團法人民間司法改革基金會備份。
